【裁判字號】    95,交抗,765
【裁判日期】    950925
【裁判案由】    違反道路交通管理處罰條例
【裁判全文】
臺灣高等法院交通事件裁定             95年度交抗字第765號
    抗  告  人
    即受處分人  甲○○
上列抗告人因違反道路交通管理處罰條例案件，不服臺灣臺北地
方法院，中華民國95年8月29日所為裁定（95年度交聲字第606號
），提起抗告，本院裁定如下：
    主  文
抗告駁回。
    理  由
一、抗告意旨略以：據95年7月6日偵查庭時原開單員警吳家錦表
    示，事發當時有錄影、錄音存證，承辦檢察官也要求提出以
    供佐證，吳員警也同意提出該錄影錄音憑證，承辦檢察官問
    抗告人甲○○意見時，抗告人也認同應該提出該錄影錄音憑
    證，證明吳員警是否一時誤判或當事人說謊。惟吳員警所言
    當時距離僅20公尺一事，與事實完全不符，依照抗告人事後
    白天到現場再確認時，應有100公尺以上距離，且該停車位
    置與員警臨檢地點稍有彎道，除能遠看臨檢紅色警燈旋轉外
    ，要看清楚個人實屬不易。抗告人體認94年4月份所犯的錯
    誤，已經受到法律懲戒以及本身用車的不便，不敢再犯。當
    天晚上雖得知廖津澤友人未帶駕照，且有少量飲酒，雖有不
    妥，然顧及法令嚴明及人身安全，遂委由廖津澤駕車載送抗
    告人等安全回家。不料一開車起步後，即發現有員警臨檢，
    當下判斷不可讓友人冒險受罰，才與友人一同下車，原想離
    去，立即被吳警員等人喝住，才會被吳員警誤認為抗告人駕
    車云云。
二、按汽車駕駛人有飲酒後其吐氣所含酒精成份超過每公升0.25
    毫克以上者，不得駕車；汽車駕駛人，駕駛汽車經測試檢定
    有酒精濃渡超過規定標準者，處新台幣（下同）15,000元以
    上60,000元以下罰鍰，並當場移置保管其車輛及吊扣其駕駛
    執照1年，道路交通安全規則第114條第2款及道路交通管理
    處罰條例第35條第1項第1款分別定有明文。
三、本件異議人即受處分人甲○○駕駛車號7165-DF號自小客車
    於民國95年5月19日0時15分行經臺北市○○○路、長安路口
    ，經台北市政府警察局中山分局交通隊值勤員警現場攔停稽
    查，發現駕駛人甲○○身體散發酒氣，遂施以酒精檢測，經
    測試結果，酒測值達0.74MG／L，超過法定標準值（0.25MG
    ／L），值勤員警依法當場制單，以受處分人有違反前揭道
    路交通管理處罰條例第35條第1項第1款規定之行為舉發，嗣
    受處分人於應到案日期前向原處分機關提出申訴，經原處分
    機關請舉發單位調查結果，仍認受處分人有前開違規行為，
    原處分機關乃依前揭道路交通管理處罰條例第35條第1項第1
    款及違反道路交通管理事件統一裁罰基準表等規定於95年6
    月20日裁處受處分人4萬9千5百元之罰鍰，並吊扣其駕駛執
    照一年。
四、受處分人甲○○對其酒測值達0.74MG／L，超過法定標準值
    一事並無異詞，惟矢口否認有任何違反道路交通管理處罰條
    例規定之行為，其具狀異議意旨略以：當日駕車者係廖姓友
    人，伊僅坐後座，員警誤判為駕駛人硬要伊酒測云云。然查
    ：受處分人違規酒駕一事，有舉發單及酒測結果電腦列印各
    一紙在卷可稽。且舉發當時「發現車內酒味甚濃，員警見台
    端為駕駛人，遂請台端接受酒測，酒測值達0.74毫克」一事
    ，亦有台北市政府警察局中山分局95年6月8日北市警中分交
    字第09532898800號函附卷足考。按交通警察掣單舉發違反
    道路交通管理處罰條例所列之違規事實，本質上為行政處分
    ，係公務員基於職務上之權力，依法就特定之具體事件所為
    之具公法上效果之單方面行政行為，基於公務員為公法上行
    為具有公信力之原則，該行政行為當可被推定為真正，其據
    以依法處分之事實認定亦為正確無誤。復按刑法第213條及
    第214條分別定有公務員登載不實罪及使公務員登載不實罪
    之刑罰，本件舉發員警與受處分人素不相識，彼此又無怨隙
    ，衡情實無甘冒偽造文書刑責，故為不實掣單舉發或使公務
    員出具不實公文書函，致生損人不利己結果之可能。參以受
    處分人具狀自承其見警攔檢並非停於酒測地點，而係停車下
    車後經警喝令才步行至該處一節，苟該車係由未酒後駕車之
    人駕駛，何以不能坦蕩直接駕車前行受檢，又為何車內乘員
    全體下車步行抵達，此舉非但與一般直接在攔檢點停車受檢
    之情況顯然不符，已見蹊蹺，更能見諸受處分人欲以多人步
    行方式前去干擾員警值勤之所圖。此外，依本件卷存證據資
    料，既乏任何積極證據足以認定員警上開舉發內容不實，受
    處分人空言泛指舉發員警認定不當，卻未能舉證以實其說，
    本諸值勤員警基於維護交通秩序、安全職責所為之舉發，應
    受合法正確之推定之原則，自不得率爾推翻舉發單位所為行
    政處分之正確性。從而，受處分人違規行徑，至屬灼然。
五、綜上所述，受處分人確有經測試檢定酒精濃度超過規定標準
    而仍駕駛汽車之違規行為，從而原處分機關依前揭道路交通
    管理處罰條例第35條第1項第1款及違反道路交通管理事件統
    一裁罰基準及處理細則第44條第1項暨標準表之規定，裁處
    受處分人4萬9千5百元之罰鍰，併吊扣受處分人之駕駛執照1
    年，核無違誤，原審因認本件受處分人之異議為無理由，應
    予駁回，經核並無不當。抗告人執前詞抗告，經查：抗告人
    駕駛7165-DF號自小客車，於民國95年5月19日0時15分行經
    臺北市○○○路、長安路口，因見警方實施路檢勤務，急將
    車停於距離警方路檢點約20公尺之內側快車道上，為舉發之
    員警攔查，發現車內酒味甚濃，員警見抗告人為駕駛人，遂
    請抗告人接受酒精濃度測試，酒測值達0．74毫克等情，此
    有台北市政府警察局中山分局95年6月8日北市警中分交字第
    09532898800號函一件在卷可按，抗告人之抗告為無理由，
    應予駁回。
據上論結，應依道路交通管理處罰條例第89條、道路交通案件處
理辦法第26條，刑事訴訟法第412條，裁定如主文。
中    華    民    國    95    年    9     月    25    日
                  交通法庭審判長法  官  蔡永昌
                                法  官  施俊堯
                                法  官  張正亞
以上正本證明與原本無異。
不得再抗告。
                                書記官  鄭信昱
中    華    民    國    95    年    9     月    25    日


司法院資訊處製作；財團法人民間司法改革基金會備份。
